【裁判字號】    98,聲,28
【裁判日期】    980206
【裁判案由】    返還提存物
【裁判全文】
臺灣桃園地方法院民事裁定            98年度聲字第28號
聲  請  人  三信商業銀行股份有限公司
法定代理人  乙○○
相  對  人  甲○○
上列當事人間聲請返還擔保金事件，本院裁定如下：
    主  文
本院九十四年度存字第三五○七號提存事件，聲請人所提存之提
存物新臺幣壹拾伍萬柒仟元，准予返還。
    理  由
一、按訴訟終結後，供擔保人證明已定20日以上之期間，催告受
    擔保利益人行使權利而未行使者，法院應依供擔保人之聲請
    ，以裁定命返還其提存物，民事訴訟法第104 條第1 項第3
    款定有明文。依同法第106 條規定，上開規定於其他依法令
    供訴訟上之擔保者準用之。而訴訟終結，宜從廣義解釋，包
    括執行程序終結在內。故債權人於執行程序終結後，定20日
    以上之期間催告受擔保利益人行使權利而未行使者，法院即
    得依上開規定裁定准許返還提存物。
二、本件聲請意旨略以：聲請人前依本院94年度裁全字第5613號
    民事裁定為擔保假扣押執行，曾提供如主文所示之現金為擔
    保金，並以本院94年度存字第3507號擔保提存事件提存在案
    。嗣本件假扣押之執行標的業經本院94年執一字第31635 號
    強制執行事件拍賣終結，訴訟程序已告終結，聲請人復聲請
    本院撤銷上開假扣押裁定，經本院以97年度全聲字第117 號
    裁定撤銷確定，並聲請本院發函催告相對人於21日內行使權
    利，惟期限已經過而未見相對人行使，爰依法聲請裁定返還
    上開擔保金等語，並提出本院97年度全聲字第117 號裁定暨
    確定證明書、97年度聲字第1206號函、94年度存字第3507號
    提存書各1 份為證。
三、經查，聲請人上開所主張供擔保後對相對人為假扣押強制執
    行之事實，經本院審核上開證物，並依職權調取本院94年度
    裁全字第5613號卷宗（含執行卷宗）、97年度全聲字第117
    號民事卷宗、97年度聲字第1206號通知行使權利卷宗，及上
    述提存卷宗核閱屬實。又該假扣押強制執行事件所查封之標
    的物，嗣經本院另案調卷執行而於95年8 月18日拍定，並於
    同年月31日核發權利移轉證書等情，亦經本院依職權調閱94
    年執字第31635 號執行卷宗無訛，足認本件假扣押之執行程
    序業已終結，而符合上述民事訴訟法第104 條第1 項第3 款
    所定之「訴訟終結」情形。復聲請人於本件訴訟終結後，聲
    請本院以97年度聲字第1206號通知函通知相對人，就聲請人
    上開假扣押之執行所受之損害限期於收受通知函21日內行使
    權利，該通知函於96年2 月8 日寄存送達於相對人位於桃園
    縣龍潭鄉○○街189 巷2 弄16號之戶籍址，迄今仍未見相對
    人主張行使權利乙情，經本院調閱上開96年度聲字第80號卷
    宗，並向本院及臺灣臺中地方法院民事庭、簡易庭及非訟中
    心分案室查詢無誤，有本院民事紀錄科查詢表2 紙、臺灣臺
    中地方法院98年2 月2 日中院彥文字第0980000151號函附卷
    可稽，堪信聲請人上開主張為真正，依上揭說明，聲請人之
    聲請，核無不合，應予准許。
四、依民事訴訟法第104 條第1 項第3 款、第106 條前段，裁定
    如主文。
中    華    民    國    98    年    2     月    6     日
                  民事第三庭  法  官  陳心婷
以上正本證明與原本無異。
如對本裁定抗告須於裁定送達後10日內向本院提出抗告狀，並應
繳納抗告裁判費新台幣1,000 元。
                              書記官  林君燕
中    華    民    國    98    年    2     月    6     日


司法院資訊處製作；財團法人民間司法改革基金會備份。
